臺灣苗栗地方法院刑事判決　　　　　　　100年度易字第484號
公　訴　人　臺灣苗栗地方法院檢察署檢察官
被　　　告　李為凱
上列被告因竊盜案件，經檢察官提起公訴（100 年度偵字第2901
號），本院判決如下：
    主  文
李為凱犯侵入住宅竊盜罪，處有期徒刑陸月，如易科罰金，以新
臺幣壹仟元折算壹日。
    犯罪事實
一、李為凱與馬詩婷為鄰居，2 人前為男女朋友，李為凱因見馬
    詩婷感情轉淡，竟意圖為自己不法之所有，於民國100 年2
    月28日下午11時至翌日（3 月1 日）上午8 時間某時許，未
    經許可，侵入馬詩婷位於苗栗縣頭份鎮○○里○○鄰○○○路
    248 巷11號住處，竊取馬詩婷所有之電腦主機1 部、上開住
    處大門鎖匙1 串、馬詩婷之妹所有之Sony Ericsson （索尼
    易利信）廠牌行動電話1 支及馬詩婷之妹照片1 張，得手後
    ，隨即逃離現場。嗣以其所持用之門號0000000000號行動電
    話，撥打馬詩婷所使用之門號0000000000號行動電話（案發
    後已於100 年8 月17日停用），欲以返還上開物品為由，邀
    約馬詩婷見面，以圖挽回，惟馬詩婷拒接其來電，乃改以傳
    送簡訊方式，通知馬詩婷向其領回上開物品，並於同年3 月
    22日下午10時27分，傳送內容為：「提醒妳，妳的電腦、手
    機、鑰匙，所有東西我都會丟回水溝那，我真的被那些東西
    害死，我國討厭有關妳的一切。」之簡訊與馬詩婷，再於同
    年4 月2 日下午5 時31分，以上開門號傳送內容為：「妳到
    底要拿嗎？要就來拿，不要就算了。」之簡訊與馬詩婷，馬
    詩婷乃於同日下午6 時許，偕同男友吳用吉，前往李為凱位
    在苗栗縣頭份鎮清華里14鄰崎仔頭375 號住處旁空地，由馬
    詩婷單獨一人出面，向李為凱取回上開物品，並將上開物品
    提交與警方處理。
二、案經馬詩婷訴由苗栗縣警察局頭份分局報告臺灣苗栗地方法
    院檢察署（下稱苗栗地檢署）檢察官偵查起訴。
    理  由
一、按除簡式審判程序、簡易程序及刑事訴訟法第376 條第1 款
    、第2 款所列之罪之案件外，第一審應行合議審判，刑事訴
    訟法第284 條之1 定有明文。查被告李為凱經起訴所犯之刑
    法第321 條第1 項第1 款侵入住宅加重竊盜案件，係屬刑事
    訴訟法第376 條第2 款所列之罪，則本院第一審自無庸行合
    議審判，先予敘明。
二、又按被告以外之人（包括證人、鑑定人、告訴人、被害人及
    共同被告等）於審判外之陳述雖不符刑事訴訟法第159 條之
    1 至之4 等4 條之規定，而經當事人於審判程序同意作為證
    據，法院審酌該言詞陳述或書面陳述作成時之情況，認為適
    當者，亦得為證據；當事人、代理人或辯護人於法院調查證
    據時，知有刑事訴訟法第159 條第1 項不得為證據之情形，
    而未於言詞辯論終結前聲明異議者，視為有前項之同意，同
    法第159 條之5 定有明文。其立法意旨在於傳聞證據未經當
    事人之反對詰問予以核實，原則上先予排除，惟若當事人已
    放棄反對詰問權，於審判程序中表明同意該等傳聞證據可作
    為證據；或於言詞辯論終結前未聲明異議，基於尊重當事人
    對傳聞證據之處分權，及證據資料愈豐富，愈有助於真實發
    見之理念，且強化言詞辯論主義，使訴訟程序得以順暢進行
    ，上開傳聞證據亦均具有證據能力。查本件被告於準備程序
    及審理中，對於起訴書中所載證據資料，均表示不爭執其證
    據能力，且其與檢察官對於本案卷內相關證人之證述、文書
    卷證等資料，有何不得為證據之情形，亦未於本院言詞辯論
    終結前聲明異議，再有關本案證人之證述、文書卷證資料經
    本院於審理期日逐一提示並告以要旨，檢察官及被告均表示
    無意見，本院審酌相關證人證述筆錄製成、文書卷證資料取
    得，並無證據顯示有何違背程序規定情事，依據上揭說明，
    均應認具有證據能力。
三、訊據被告固不否認於100 年3 月22日及同年4 月2 日傳送上
    開簡訊與告訴人馬詩婷，並於同年4 月2 日下午6 時許，在
    其住處旁空地，將扣案之電腦主機、大門鎖匙、行動電話及
    照片返還與告訴人之事實，惟矢口否認有何侵入住宅加重竊
    盜犯行，辯稱：我是在100 年3 月3 日或4 日凌晨2 時許，
    準備外出買香菸時，在住處外面橋下發現有1 人鬼鬼祟祟約
    半個小時，後來那個人離開後，我去查看，就在橋旁水溝發
    現電腦主機1 台，隔天我又去看，又發現1 串鑰匙及1 支易
    利信行動電話，因為我以前跟馬詩婷交往過，這部電腦主機
    是我買給她的，所以我知道這些東西是她的，我有打電話通
    知她，但她不接電話，我沒有在100 年2 月28日打電話向她
    宣稱要去她家行竊，也沒有真的去她家行竊等語。惟查：
（一）告訴人於警詢時指稱，其於100 年4 月2 日下午6 時40分
      許，在住處交由警方查扣之電腦主機、行動電話及大門鑰
      匙，乃係於同年3 月1 日上午8 時許，在家中1 樓客廳發
      現遭竊之財物，當初發現時有報案，該批物品乃係被告於
      100 年4 月2 日下午5 時31分許，傳送內容為：「妳到底
      要拿嗎？要就來拿，不要就算了。」之簡訊，要求其取回
      ，其於當日下午6 時許，偕同男友吳用吉前往被告位於苗
      栗縣頭份鎮清華里14鄰崎仔頭375 號住處旁空地，由其單
      獨出面向被告取回，被告係自其住處將前開物品搬出返還
      ，被告曾於100 年2 月28日撥打電話告知將前往其住處行
      竊，隔天即發現家中遭竊，其傳送簡訊質問是否被告所為
      ，被告亦以簡訊回覆，坦承行竊等語。嗣於檢察事務官詢
      問時指稱：「（問：警詢中你說李為凱100 年2 月18日｛
      按：應為28日之誤｝打電話到你家說要偷東西，他撥打你
      何電話？）他撥打我的手機，但我忘記號碼了，他對我說
      我什麼東西要還他，如果我不還他，他就要來我家他自己
      拿。（問：他有你家的鑰匙？）沒有。（問：被告如何進
      入你家？）我也不知道，因為有時候我們家會沒有鎖到門
      ，不曉得他是否利用這個空檔進去，他就住在我家後面，
      而且在100 年2 月28日晚上東西都還在，但是於3 月1 日
      早上8 點起來，我就發現東西都不見了。（問：失竊何物
      ？）剛開始我們發現電腦主機，放在客廳桌上的鑰匙，隔
      天我妹妹回來，發現我妹房間的照片、手機、內衣褲都不
      見了，警詢所陳述的失竊手機就是我妹妹的。」、「（問
      ：有沒有其他陳述？）因為我與我妹妹長得很像，所以他
      才去我妹妹房間偷照片，因他誤以為那是我的照片，他還
      給我照片的時候，還對我說，他以為那是我的照片才拿的
      。（問：所以你4 月2 日取回的東西是電腦、手機、鑰匙
      、照片？）對，當時他還有給我看他的USB ，裡面有我的
      清涼照片，都是從我電腦主機內下載下來的。（問：為何
      警方的扣押物品清單沒有紀錄？。）我不知道。」等語（
      被告以USB 下載告訴人電腦檔案部分，所涉違反刑法第35
      9 條無故取得他人電腦電磁紀錄罪嫌部分，未經告訴）。
（二）又於審理中檢察官詰問時，結證稱：「（問：100 年4 月
      2 日下午是不是有接到李為凱的電話告訴你要拿你失竊的
      東西？）對。（問：結果是在哪邊拿到那些東西？）在他
      家前面的停車場空地，他在那邊把東西交給我，有證人我
      男友吳用吉看到，因為他怕我有危險，所以躲在旁邊看。
      」、「（問：他交給你哪些東西？）電腦主機、手機1 支
      ，我家大門鐵門鑰匙，還有我們私人的相片。（問：誰的
      相片？）我妹妹的私人生活照，一大張上面貼好幾張小張
      的照片。」、「（問：這些東西原來是都放在一起的還是
      零零散散放在不同地方？）電腦主機放在客廳，手機及相
      片都放在我妹妹的房間，很像是刻意搜尋的。鑰匙是在家
      裡客廳的桌上。」、「（問：3 月1 日以後李為凱跟你聯
      絡的情形為何？）他有用傳簡訊的方式，也有打電話的方
      式。簡訊的內容我有影印下來。（問：大概的意思是？）
      大概的意思是說東西在他那裡，有什麼東西，問我要不要
      還我。（提示偵卷第26頁照片，問：警察拿到的簡訊照片
      是3 月22日及4 月2 日，這個時間正確嗎？）正確。」、
      「（問：失竊的那些東西有沒有什麼特徵可知與你有關？
      ）因為他拿的大張相片裡面有小的相片是我妹妹，但跟我
      長得很像。（問：所以有可能他誤以為是你？）對。」、
      「（提示偵卷第12頁，問：你在警詢筆錄中為什麼說『李
      為凱於2 月28日有打電話向我說要到我家偷我的東西』等
      語，到底是怎樣？）這是事實，這是有的。」、「（問：
      你記得當時他電話中怎麼說的嗎？）大概述說的內容，我
      不太會講，有點記不得了。我跟他不想太靠近，因為我有
      男朋友，怕男朋友會誤會，所以跟他講話很倉促。自從高
      中分手之後，他在我的生活中有時候會偷偷跟蹤我，我對
      他有恐懼感，所以我不想與他在電話中講太多，所以急忙
      掛掉了。但他在電話中有提到要來我家拿東西。他會講這
      樣是因為他曾經送我一部panasonic 的錄影機，我放在我
      家客廳，他就有說東西要還他，但我不太想跟他聯絡，所
      以就沒有還他。他在公共電話裡面講的內容問我東西要不
      要還他，如果我不還他，他要來我家拿。（問：結果錄影
      機有沒有不見？）有。（問：沒有跟警察講錄影機有不見
      ？）我沒有跟警察講，因為這不是我的東西，我認為他是
      來把錄影機拿回去，順便在我家翻他想要的東西。」等語
      。且於審理時本院補充訊問時，結證稱：「（問：在你的
      電腦主機、鑰匙、你妹妹的手機、照片失竊之前，最後一
      次看到是什麼時候？）我們不會去妹妹的房間。電腦主機
      是失竊的2 月28日當天晚上回家還在的，隔天早上就不見
      了。（問：2 月28日你幾點回家？）晚上11點多。（問：
      你於2 月28日晚上11點多回家時，你媽媽已經回去了嗎？
      ）對，她已經在睡覺了。」等語。
（三）佐以證人吳用吉於警詢時亦證稱，其於100 年4 月2 日下
      午6 時許，陪同告訴人前往被告住處取回電腦主機、鑰匙
      及行動電話，其躲在路口角落，並未現身等語。且被告於
      100 年3 月22日所傳送之簡訊，亦確實提及電腦、行動電
      話及鑰匙。再參之被告於檢察事務官詢問時，供稱其返還
      與告訴人者，除電腦主機、行動電話、大門鑰匙外，確實
      另有照片等物品等語。足見告訴人所有之電腦主機，其胞
      妹所有之行動電話及照片，以及家中大門鑰匙，確實於10
      0 年2 月28日下午11時至3 月1 日上午8 時許間遭竊，且
      告訴人於同年4 月2 日下午6 時許，在被告住處，自被告
      手中取回。
（四）被告於警詢、檢察事務官詢問及本院審理時，始終強調其
      與告訴人為男女朋友，而告訴人則自警詢迄至審理中交互
      詰問時，時而否認交往，聲稱僅係被告單方面追求，時而
      坦認曾經交往，但同時強調已然分手多年，被告仍想挽回
      等語，顯與被告上開供述，及其於審理時供稱迄至100 年
      2 月間，雙方仍未分手等語迥異。佐以告訴人於100 年4
      月2 日前往被告住處取回電腦等物品時，已有證人吳用吉
      相伴，可見雙方確有男女情感糾葛。又告訴人於審理中，
      檢察官以其另行提出之USB 隨身碟資料進行詰問時，結證
      稱：「（問：你認為李為凱這樣做他的目的是什麼？）我
      不知道他的目的是什麼，我覺得這樣很恐怖。另外還有私
      人的物品，內衣、內褲，我都沒有跟警察講，只有講主要
      的東西。還有家裡的啤酒也不見了。當時他交給我時還有
      1 個隨身碟，我不知道那是什麼東西，我回家看了一下隨
      身碟裡面，被告把我電腦裡面比較清涼、性感的私人照
      copy起來交給我。被告交給我的時候跟我說，你看隨身碟
      裡面就知道東西為什麼會不見。那個隨身碟不是我的，我
      去警察局時我有把隨身碟交給警察，因為那不是我的東西
      ，雖然隨身碟裡面有copy我的相片，我不知道警察後來怎
      麼處理，應該是先留起來。」等語，且被告於同日詰問時
      亦質問告訴人稱：「你剛才說我拿隨身碟給你看了就知道
      我為什麼要去你家拿東西，但事實上我是說你看了就知道
      什麼是騙不騙（意即你背著我跟其他男生交往），你有何
      意見？」等語。更見被告有為查明告訴人是否另與他人交
      往，而侵入告訴人住處竊取電腦之動機。
（五）再告訴人所失竊之物品，除具有市場價值之電腦主機及行
      動電話外，另有僅具個人紀念意義之照片，以及專屬一家
      門戶使用之鑰匙，且依告訴人上開所述，其住家於該次事
      件中，並無任何現金或與被告及其感情糾紛無關之物品遭
      竊。倘若侵入告訴人住處者並非被告，而係為圖小利而登
      門行竊之人，則其何以在竊取電腦主機及行動電話外，亦
      將毫無價值之照片一併帶走？況一經失竊，極易引發失主
      警覺而更換門鎖，以致毫無用途之大門鑰匙？更遑論其於
      得手後，反將辛苦所得，棄置於被告住處附近橋墩下水溝
      旁，以待被告發覺撿拾。又苟被告真係偶然寅夜外出，恰
      巧發覺賊贓，並知告訴人為該批失物之主，則其在顧念舊
      情之情形下，通知告訴人領回，固屬在理，然其於告訴人
      屢次拒絕親自出面領回之際，不僅吝於主動將失物送至僅
      距數步之遙之告訴人住處，或交由警局處理，反將失物扣
      留，再以簡訊催促告訴人出面，益見其辯詞可疑，更顯其
      為圖與告訴人見面談判而行竊之動機昭然。因此，被告上
      開所辯，顯為卸責之詞，不足採信。
（六）又被告聲請傳喚，辯稱足以證明其於案發時間並不在場之
      證人，亦即其伯母邱懷玉於審理時亦僅結證稱100 年3 月
      1 日上午，曾有1 名女子前來被告窗前窺探，當時被告尚
      未起床，其於被告起床後有加以轉告等語，並未提及被告
      於100 年2 月28日下午11時至3 月1 日上午8 時許案發期
      間之行蹤，是自亦無法據以對被告為有利之認定。
（七）此外，復有贓物認領保管單、搜索扣押筆錄、扣押物品目
      錄表、指認嫌疑人照片、苗栗縣警察局頭份分局100 年8
      月30日份警偵字第1000016267號函（含職務報告、現場圖
      各1 份、被告住宅及附近相片12張、隨身碟檔案照片52張
      ）、門號0000000000號行動電話雙向通聯紀錄（100 年4
      月1 日至10日）各1 份、斗坪派出所偵辦李為凱竊盜案相
      片4 張（含簡訊內容照片2 張）及本院電話紀錄表2 份在
      卷可憑，足認本件被告侵入住宅加重竊盜犯行，事證明確
      ，堪以認定，應依法論科。
四、核被告所為，係犯刑法第321 條第1 項第1 款侵入住宅加重
    竊盜罪。爰審酌被告僅有少年前案紀錄，以及過失傷害與違
    背安全駕駛刑事紀錄（於起訴時均尚在偵查中），素行尚可
    ，有苗栗地檢署刑案資料查註紀錄表及臺灣高等法院被告前
    案紀錄表各1 份在卷足憑，其雖自警詢迄至審理中，均矢口
    否認犯罪，態度難認良好，然其因情海生變，一時失慮，致
    為本件犯行，暨其為高中畢業，未婚，無子女，父親已過世
    ，未與母親同住，無業，以及犯罪之動機、目的、手段、犯
    罪時所受之刺激、與被害人之關係、犯罪所生危險與損害程
    度等一切情狀，認檢察官具體求處被告有期徒刑7 月，略屬
    過重，爰量處如主文所示之刑，併諭知易科罰金之折算標準
    。
據上論斷，應依刑事訴訟法第284 條之1 、第299 條第1 項前段
，刑法第321 條第1 項第1 款、第41條第1 項前段，刑法施行法
第1 條之1 ，判決如主文。
本案經檢察官黃智勇到庭執行職務。
中    華    民    國   100    年    11    月    9     日
                刑事第一庭法  官  梁晉嘉
以上正本證明與原本無異。
如不服本判決應於收受判決後10日內向本院提出上訴書狀，並應
敘述具體理由。其未敘述上訴理由者，應於上訴期間屆滿後20日
內向本院補提理由書( 均須按他造當事人之人數附繕本) 「切勿
逕送上級法院」。告訴人或被害人如對本判決不服者，應具備理
由請求檢察官上訴，其上訴期間之計算係以檢察官收受判決正本
之日期為準。
                          書記官  楊佳紋
中    華    民    國   100    年    11    月    9     日
中華民國刑法第321條
犯竊盜罪而有下列情形之一者，處 6 月以上、5 年以下有期徒
刑，得併科新臺幣 10 萬元以下罰金：
一、侵入住宅或有人居住之建築物、船艦或隱匿其內而犯之者。
二、毀越門扇、牆垣或其他安全設備而犯之者。
三、攜帶兇器而犯之者。
四、結夥三人以上而犯之者。
五、乘火災、水災或其他災害之際而犯之者。
六、在車站、埠頭、航空站或其他供水、陸、空公眾運輸之舟、
    車、航空機內而犯之者。
前項之未遂犯罰之。